最　高　行　政　法　院　裁　定
　　　　　　　　　　　　　　　　　　 96年度裁字第04171號
上　訴　人　冠運實業有限公司
代　表　人　甲○○
訴訟代理人　乙○　　律師
被 上訴 人　財政部臺灣省北區國稅局
代　表　人　陳文宗
上列當事人間禁止財產處分登記事件，上訴人對於中華民國95年
12月28日臺北高等行政法院95年度訴字第1268號判決，提起上訴
。本院裁定如下：
    主  文
上訴駁回。
上訴審訴訟費用由上訴人負擔。
    理  由
一、按對於高等行政法院判決之上訴，非以其違背法令為理由，
    不得為之，行政訴訟法第242條定有明文。依同法第243條第
    1項規定，判決不適用法規或適用不當者，為違背法令；而
    判決有同條第2項所列各款情形之一者，為當然違背法令。
    是當事人對於高等行政法院判決上訴，如依行政訴訟法第
    243條第1項規定，以高等行政法院判決有不適用法規或適用
    不當為理由時，其上訴狀或理由書應有具體之指摘，並揭示
    該法規之條項或其內容；若係成文法以外之法則，應揭示該
    法則之旨趣；倘為司法院解釋或本院之判例，則應揭示該判
    解之字號或其內容。如以行政訴訟法第243條第2項所列各款
    情形為理由時，其上訴狀或理由書，應揭示合於該條項各款
    之事實。上訴狀或理由書如未依此項方法表明，或其所表明
    者與上開法條規定不合時，即難認為已對高等行政法院判決
    之違背法令有具體之指摘，其上訴自難認為合法。
二、本件上訴人對於高等行政法院判決上訴，係以：公司之清算
    ，依公司法之各有關規定，係授權由所在地之普通法院審核
    ，故清算是否合法，該公司所在地之法院始有權限加以論斷
    ，公司如經法院依法核准予清算完結備查，除有不合法之情
    事經原法院或其上級法院依法撤銷外，該已核准之清算完結
    自應有其合法性，任何人或任何機關均無權否定其效力，況
    被上訴人亦非公司法授權之主管機關，依法無審究前開備查
    是否合法之權限。本件上訴人已依法清算完結，法人格即已
    消滅，應依法註銷欠稅。又上訴人已依公司法規定，於民國
    90年8月6日拍賣其剩餘財產即車牌號碼Z2-0983、HS-8171及
    RIV450等車輛，由第三人陳正鋼合法標得，價金亦已全部給
    付，是以前開車輛應移歸為第三人所有，茲因買受人為處理
    所有權異動行使所有權人之權利，因被上訴人之禁止異動登
    記而無法行使，乃要求清算人速為處理，否則依法撤銷買賣
    退還價金，上訴人依法請求被上訴人撤銷車輛禁止異動之處
    分，被上訴人竟為否准之不當處分，有礙善意第三人交易之
    安全，原審判決未察，於法有違等語，為其理由。經核其上
    訴狀所載內容，無非係重述其在原審所主張而為原審摒棄不
    採之陳詞，並執其個人主觀之法律見解，就原審所為論斷，
    泛言其不適用法令及違背法令，而非具體表明合於不適用法
    規、適用法規不當、或行政訴訟法第243條第2項所列各款之
    事實，難認對原判決之如何違背法令已有具體之指摘。依首
    揭規定及說明，應認其上訴為不合法，應予駁回。
三、依行政訴訟法第249條第1項前段、第104條、民事訴訟法第
    95條、第78條，裁定如主文。
中　　華　　民　　國　　96　　年　　12　　月　　31　　日
                    最高行政法院第二庭
                        審判長法官　鄭　淑　貞
                              法官　黃  合  文
                              法官　吳　明　鴻
                              法官　鄭　小　康
                              法官　帥　嘉　寶
以  上  正  本  證  明  與  原  本  無  異
中　　華　　民　　國　　97　　年　　1　　 月　　2　　 日
　　　　　　　　　　　　　　　書記官　阮　思　瑩
